【裁判字號】    89,易,518
【裁判日期】    890321
【裁判案由】    恐嚇等
【裁判全文】
臺灣臺北地方法院刑事判決                          八十九年度易字第五一八號
    公  訴  人  臺灣臺北地方法院檢察署檢察官
    被      告  乙○○
右列被告因恐嚇等案件，經檢察官提起公訴（八十八年度偵字第號），本院判決如左
：
    主  文
乙○○以加害身體之事，恐嚇他人致危害於安全，累犯，處有期徒刑伍月，如易科罰
金，以參佰元折算壹日，又意圖散布於眾，而指摘足以毀損他人之名譽，累犯，處拘
役伍拾日，如易科罰金，以參佰元折算壹日。
    事  實
一、乙○○曾於民國八十三年間因恐嚇案件，經本院判處有期徒刑六月，嗣上訴後經
    臺灣高等法院駁回上訴確定，於八十四年二月二日執行完畢，猶不知悛悔，復於
    八十七年十二月十三日中午十二時許，因細故攜水果刀前往臺北市○○路○段三
    七四號十一樓富邦徵信事業有限公司（下稱富邦徵信公司）尋找甲○○未果，竟
    以兇惡之語氣並作勢取刀，向甲○○之以前同事丙○○揚言：若遇到甲○○要以
    刀刺戮臂部等語，經丙○○告知甲○○後，致甲○○心生畏懼。乙○○再於同日
    下午七日許，意圖散布於眾，以電話告知甲○○同事，擅指「那個甲○○在臺中
    睡人家的女人」、「他本來在富邦徵信被人家踢出去」等情，足以生損害於人之
    名譽。
二、案經甲○○訴由臺灣臺北地方法院檢察署檢察官偵查起訴。
    理  由
一、訊據被告固坦承有向甲○○同事稱甲○○在臺中睡人家女人等情，然矢口否認有
    何恐嚇及妨害名譽之犯行，辯稱：甲○○在睡人家女人是事實，伊確有至富邦徵
    信，但未帶刀，亦未恐嚇等語。經查：被告至富邦徵信公司將水果刀插在腰上，
    有作勢拿出，並揚言說「不要給我遇到，遇到要戮他二下屁股」等情，業據證人
    丙○○在偵查中結證屬實（八十八年度偵緝字第四二二卷第三五頁背面），其向
    甲○○同事謂甲○○睡女人等情，亦有錄音譯文在卷可憑（八十八年度偵字第六
    二二號卷附譯文），且其內容被告亦坦承係其所言，是縱被告所言甲○○睡人家
    女人、被富邦公司踢出去等情屬實，亦與被告無何干係，與公共利益亦屬無關，
    被告任意向他人散播此等情事，其散布之意圖明甚，被告所辯，無非卸責之詞，
    不足採信，其犯行實堪認定。
二、核被告乙○○所為，係犯刑法第三百零五條之恐嚇危害安全罪及同法第三百十條
    第一項之誹謗罪，被告曾於八十三年間因恐嚇案件，經本院判處有期徒刑六月，
    嗣上訴後經臺灣高等法院駁回上訴確定，於八十四年二月二日執行完畢，有臺灣
    高等法院檢察署刑案紀錄簡覆表一件在卷可參，其受有期徒刑執行完畢後，於五
    年以內再犯有期徒刑以上之本罪，為累犯，依法加重其刑，被告所犯上開二犯行
    ，犯意各別，行為互殊，應予分論併罰，爰審酌被告之犯罪動機、目的、手段、
    犯罪後態度等一切情狀，量處如主文所示之刑。
據上論斷，應依刑事訴訟法第二百九十九條第一項前段，刑法第三百零五條、第三百
十條第一項、第四十一條，罰金罰鍰提高標準條例第一條、第二條，判決如主文。
本案經檢察官莊俊仁到庭執行職務
中      華      民      國    八十九    年      三      月    二十一    日
                                      臺灣臺北地方法院刑事第三庭
                                          法  官  蔡  政  哲
右正本證明與原本無異。
如不服本判決，應於判決送達後十日內，向本院提出上訴狀。
                                          書記官  張  世  輝
中      華      民      國    八十九    年      三      月    二十三    日
附錄本案論罪科刑法條全文
刑法第三百零五條
以加害生命、身體、自由、名譽、財產之事恐嚇他人，致生危害於安全者，處二年以
下有期徒刑、拘役或三百元以下罰金。
刑法第三百十條
意圖散布於眾而指摘或傳述足以毀損他人名譽之事者，為誹謗罪，處一年以下有期徒
刑、拘役或五百元以下罰金。
散布文字、圖畫犯前項之罪者，處二年以下有期徒刑、拘役或一千元以下罰金。
對於所誹謗之事，能證明其為真實者，不罰。但涉於私德而與公共利益無關者，不在
此限。


司法院資訊處製作；財團法人民間司法改革基金會備份。
